【裁判字號】    92,易,58
【裁判日期】    920617
【裁判案由】    傷害
【裁判全文】
臺灣宜蘭地方法院刑事判決                            九十二年度易字第五八號
    公  訴  人  臺灣宜蘭地方法院檢察署檢察官
    被      告  丙○○
    被      告  乙○○
右列被告因傷害案件，經檢察官提起公訴 (九十一年度偵字第三三九九號)，本院判
決如左：
    主  文
乙○○傷害人之身體，處拘役伍日。如易科罰金，以參佰元折算壹日
丙○○傷害人之身體，處拘役參日。如易科罰金，以參佰元折算壹日
    事  實
一、丙○○與乙○○分租宜蘭縣宜蘭市○○街二十九號擺設攤位，於民國九十一年十
    一月二十三日上午十時許，雙方因攤位糾紛，在宜蘭市○○街三十一號前發生爭
    執，丙○○基於傷害之犯意，伸手捉住乙○○衣襟及胸前，乙○○亦基於傷害之
    犯意，陸續推扯丙○○之胸前及衣襟，嗣經警巡邏時加以制止始罷手。乙○○因
    而受有胸部挫傷二處、丙○○受有傷害胸部挫傷一處、擦傷一處之傷害。
二、案經丙○○、乙○○訴由宜蘭縣警察局宜蘭分局報請台灣宜蘭地方法院檢察署檢
    察官偵查起訴。
    理  由
一、訊據被告乙○○於警訊及偵審中對於右揭犯罪事實坦承不諱，被告丙○○則矢口
    否認有右揭犯行，辯稱：當天只有他打我，我沒有打他，當時他右手拿木棍，左
    手抓住我的衣服，一直拉扯，導致我胸部受傷等語。經查：
（一）乙○○受有胸部挫傷二處、丙○○受有傷害胸部挫傷一處、擦傷一處之傷害，
      有診斷證明書各一紙為證。
（二）又證人蔡玉芬於警訊時證稱：「我當時正好要到市場洽談出租攤位事宜，我當
      時全程在場，他們兩人只有互相拉扯，並沒有互毆情形。．．．（丙○○說他
      被乙○○打倒在地時，正好有警察經過現場，是否有該情事？）沒有，他們是
      在互相拉扯完後站在現場互相叫罵。後來警察才來的，並無互毆情形發生。．
      ．．警方至現場後就沒有再發生推擠情事」等語。於偵查中亦證稱：「我經過
      時看到他們在互罵，李先拉呂前胸的衣服，呂要把他撥開，呂他也回拉李的衣
      服，我只看到他們二人互相拉扯，沒有看到他們有互毆的情形，在拉扯時警察
      就已經過來，從頭到尾乙○○都沒有拿木棍，我有聽到丙○○打電話報警」等
      語，並經結證在卷。
（三）證人即現場處理警員甲○○於偵查中證述：「當天我去巡邏時剛好看到他們在
      爭執，有看到他們互相拉扯還有互罵。」於本院審理時證稱：「乙○○拉扯對
      方的成份比較高，丙○○這邊比較低調，應該沒有反擊的動作，現在事隔已久
      ，當時是一瞬關見到有拉扯的動作，我並沒有目睹整個經過。」並均經結證在
      卷
（四）證人即當時與警員甲○○一同在場之替代役男趙常光證稱：「當時我們巡視市
      場時，就看到被告二人因為攤位事情在拉扯，當時我看到乙○○拉扯丙○○的
      領口，丙○○保持沈默。．．．丙○○沒有反擊，只說你們都有看到是他在拉
      我。．．．拉扯的力量不大，時間很短，斷斷續續」等語，亦經結證在卷。
（五）上開證人均係目擊現場情況之人，且與被告等人均無怨隙，衡情當不致故為虛
      偽之陳述，渠等證述應堪採信。是依證人蔡玉芬之證述，警員並非於一開始發
      生爭執時即在場，核與證人甲○○自承並未全程在場之陳述相符。是證人蔡玉
      芬所見被告丙○○先拉扯被告乙○○胸前衣襟乙節，未為證人甲○○及趙常光
      所見，亦屬合情。又證人趙常光見僅見被告丙○○遭被告乙○○拉扯，雖與證
      人甲○○所見「一瞬間見到拉扯的舉動」不同，惟人之見聞，往往因人而異，
      二人在同時、同地，對眼前發生之事亦常因關注焦點不同，而有不同認知，自
      係合於經驗法則。是被告乙○○辯稱證人甲○○之證述與證人趙常光所述矛盾
      ，尚不足採。
（六）至被告丙○○堅稱被告乙○○當時持木棍云云，經查，證人蔡玉芬、甲○○、
      趙常光分別於警訊、偵查及審判中均一致陳述被告乙○○並未攜帶木棍，是被
      告丙○○此部分之陳述顯不足採。本件依上開證據資料，事證已臻明確，被告
      等之犯行應堪認定。至被告丙○○請求秘密傳訊證人沈哲宏，並與蔡玉芬對質
      ，應無必要。
二、核被告等所為，均犯刑法第二百七十七條第一項之傷害罪。爰審酌本件被告二人
    互為傷害犯行，肇因細故，尚非無端對他人進行暴力侵犯，然被告等不思以理性
    方式解決爭端，反出手互相傷害，惟該二人所行之傷害手段僅係拉扯，此為上開
    證人一致證述，又依衡量被告二人施力之輕重久暫及受傷程度，被告乙○○所為
    傷害犯行情節應較被告丙○○為重，及被告乙○○犯後坦承犯行，並願尋求和解
    ，惟被告丙○○認被告乙○○為惡意攻擊，以致無法達成和解等情，併二人犯罪
    後之態度等一切情狀，量處如主文所示之刑，及諭知易科罰金之折算標準。
據上論斷，應依刑事訴訟法第二百九十九條第一項前段，刑法第二百七十七條第一項
、第四十一條第一項，罰金罰鍰提高標準條例第一條前段、第二條，判決如主文。
本案經檢察官郭欣怡到庭執行職務
中      華      民      國      九十二      年      六    月    十七    日
                                        臺灣宜蘭地方法院刑事第一庭
                                            法  官  謝  佩  玲
右正本證明與原本無異。
如不服本判決，應於判決送達後十日內向本院提出上訴狀( 應附繕本 )。
                                            書記官  林  慶  生
中      華      民      國      九十二      年      六    月    十八    日
附錄法條：
中華民國刑法第二百七十七條第一項
傷害人之身體或健康者，處三年以下有期徒刑、拘役或一千元以下罰金。


司法院資訊處製作；財團法人民間司法改革基金會備份。
